【裁判字號】    99,易,314
【裁判日期】    990629
【裁判案由】    竊盜
【裁判全文】
臺灣雲林地方法院刑事判決
公  訴  人  臺灣雲林地方法院檢察署檢察官
被      告  丁○○
            乙○○
上列被告等因竊盜案件，經檢察官提起公訴（99年度偵字第1697
號、第2079號），被告等於準備程序中就被訴事實為有罪之陳述
，本院改依簡式審判程序審理，判決如下：
    主  文
丁○○共同犯攜帶兇器竊盜罪，累犯，處有期徒刑柒月，扣案之
鐵鉗壹把沒收。又共同犯攜帶兇器竊盜罪，累犯，處有期徒刑柒
月，扣案之鐵鉗壹把沒收。應執行有期徒刑壹年，扣案之鐵鉗壹
把沒收。
乙○○共同犯攜帶兇器竊盜罪，處有期徒刑陸月，如易科罰金，
以新臺幣壹仟元折算壹日，扣案之鐵鉗壹把沒收。又共同犯攜帶
兇器竊盜罪，處有期徒刑陸月，如易科罰金，以新臺幣壹仟元折
算壹日，扣案之鐵鉗壹把沒收。應執行有期徒刑捌月，如易科罰
金，以新臺幣壹仟元折算壹日，扣案之鐵鉗壹把沒收。
    犯罪事實
一、丁○○、乙○○為兄弟關係，丁○○前(一)因施用毒品案件，
    經觀察、勒戒後，認無繼續施用毒品之傾向，由臺灣雲林地
    方法院檢察署檢察官於民國94年11月2 日，以94年度毒偵字
    第1069號為不起訴處分確定。(二)因施用第一級毒品、第二級
    毒品案件，經臺灣高等法院臺南分院以96年度上訴字第431
    號，分別判處有期徒刑6 月（2 罪）、4 月（2 罪），應執
    行有期徒刑1 年3 月確定。(三)因恐嚇案件，經本院以96年度
    虎簡字第157 號，判處有期徒刑4 月確定，後經本院以96年
    度聲減字第632 號裁定減為有期徒刑2 月確定。(四)因施用第
    一級毒品案件，經本院以96年度訴字第489 號，判處有期徒
    刑8 月，減為有期徒刑4 月確定。(五)經本院以96年度聲減字
    第1584號裁定，就上開(二)案件分別減刑，並與(三)、(四)案件應
    執行有期徒刑1 年1 月確定，於97年3 月2 日期滿執行完畢
    。詎仍不知悔改，與其弟乙○○共同基於意圖為自己不法所
    有之犯意聯絡，為下列行為：
    (一)於99年2 月4 日3 時許，由乙○○駕駛其所有之車牌號碼
      LF-9831 號自用小客車搭載丁○○，前往雲林縣麥寮鄉三
      盛村工業56之80號「水姑娘檳榔攤」，趁該檳榔攤無人看
      守之際，由乙○○留在上開自小客車上把風，並由丁○○
      持其所有客觀上具危險性可供兇器使用之鐵鉗1 把，破壞
      該處鐵捲門後（毀損部分未據告訴），入內竊取甲○○所
      有之現金新臺幣（下同）12,800元及10幾條香菸等物。嗣
      因乙○○將上開自小客車逆向停放在「水姑娘檳榔攤」前
      ，適為行經該處之許世忠發覺有異，上前查看，乙○○即
      獨自駕駛自用小客車逃逸。丁○○所竊得之上開香菸均已
      變賣，賣得之金錢及竊得之現金均由丁○○花用完畢。
    (二)又於99年3 月15日2 時許，再度由乙○○駕駛上開自小客
      車搭載丁○○，前往雲林縣麥寮鄉三盛村工業160 號「小
      玲檳榔攤」，趁該檳榔攤無人看守之際，由乙○○留在上
      開自小客車上把風，並由丁○○持前開鐵鉗1 把，破壞該
      處鐵捲門後（毀損部分未據告訴），入內竊取丙○○所有
      之現金1,200 元及10幾條香菸等物。丁○○所竊得之上開
      香菸均已變賣，賣得之金錢及竊得之現金均由丁○○花用
      完畢。
    (三)嗣經警據報循線查獲，並扣得前開鐵鉗1 把，始查悉上情
      。
二、案經丙○○訴由雲林縣警察局臺西分局報告臺灣雲林地方法
    院檢察署檢察官偵查起訴。
    理  由
一、本件係經被告丁○○、乙○○於準備程序期日為有罪之陳述
    ，而經本院合議庭裁定由受命法官獨任以簡式審判程序加以
    審理，此有本院99年6 月22日準備程序筆錄2 份附卷足憑，
    則依據刑事訴訟法第273 條之2 、同法第159 條第2 項之規
    定，不適用傳聞法則有關限制證據能力之相關規定，合先敘
    明。
二、(一)犯罪事實欄一、(一)部分：
      訊據被告丁○○、乙○○對於此部分之犯罪事實均坦承不
      諱，核與被害人甲○○之指述及證人許世忠於警詢、偵訊
      時證述之情節相符（雲警西偵字第0990009463號卷《下稱
      警卷(一)》第9 至14頁、99年度偵字第1697號卷《下稱偵卷
      (一)》第49、50頁），復有證人許世忠繪製之現場圖1 紙、
      照片6 張在卷可稽（警卷(一)第21至23頁、偵卷(一)第51頁）
      ，並有鐵鉗1 把扣案可資佐證，是被告丁○○、乙○○之
      自白均與事實相符，應可採信，渠等此部分犯行堪以認定
      。
    (二)犯罪事實欄一、(二)部分：
      訊據被告丁○○、乙○○對於此部分之犯罪事實均坦承不
      諱，核與告訴人丙○○之指述情節相符（雲警西偵字第09
      90004897號卷《下稱警卷(二)》第1 至4 頁），復有內政部
      警政署刑事警察局99年4 月12日刑紋字第0990044791號鑑
      定書1 份、照片7 張在卷可稽（警卷(二)第13至14頁、第20
      至23頁），並有鐵鉗1 把扣案可資佐證，是被告丁○○、
      乙○○能自白均與事實相符，應可採信，渠等此部分犯行
      亦堪認定。
三、按刑法第321 條第1 項第3 款之攜帶兇器竊盜罪，係以行為
    人攜帶兇器竊盜為其加重條件，此所謂兇器，其種類並無限
    制，凡客觀上足對人之生命、身體、安全構成威脅，具有危
    險性之兇器均屬之，且祇須行竊時攜帶此種具有危險性之兇
    器為已足，並不以攜帶之初有行兇之意圖為必要（最高法院
    79年度臺上字第5253號判例參照）。查被告丁○○行竊時所
    用之鐵鉗1 把，長度21公分、鐵質、質地堅硬，有本院99年
    6 月22日勘驗筆錄1 份在卷可稽（本院卷第27頁反面），被
    告丁○○持之既足以破壞鐵捲門，顯見若持以行兇，依一般
    社會觀念，足以使人之身體、生命產生危險，揆諸前開判例
    意旨，自堪認為兇器。又本案2 件犯行，均係分別由被告乙○○在自小客車上把風、由丁○○以鐵鉗1 把破壞「水姑娘
    檳榔攤」及「小玲檳榔攤」之鐵捲門，再入內竊取財物得手
    。是核被告丁○○、乙○○所為，均係犯刑法第321 條第1
    項第3 款攜帶兇器竊盜罪。被告2 人就上開犯行，有犯意聯
    絡及行為分擔，均為共同正犯。被告2 人所犯上開2 罪間，
    犯意各別，行為互殊，皆應分論併罰。再被告丁○○有如犯
    罪事實欄所載徒刑執行完畢之前科紀錄，有卷附臺灣高等法
    院被告前案紀錄表可按，其於受徒刑之執行完畢後，5 年以
    內故意再犯本案2 件有期徒刑以上之罪，均為累犯，皆應依
    刑法第47條第1 項規定加重其刑。
四、爰審酌被告丁○○前已有恐嚇及多次施用毒品等不良素行，
    被告乙○○前無任何前科，素行良好，被告2 人均正值壯年
    ，不依正途取財，被告丁○○為購買毒品施用，貪圖一時利
    益，為本案2 件犯行，尊重他人財產權觀念相當薄弱，被告
    乙○○於本案2 件犯行中僅為把風行為，犯罪情節較為輕微
    ，被告2 人犯後均坦承犯行，犯後態度良好，惟犯後至今均
    尚未與被害人甲○○及告訴人丙○○達成和解，賠償被害人
    及告訴人之損失等一切情狀，分別量處如主文所示之刑，並
    定其應執行之刑，且就被告乙○○部分均諭知易科罰金之折
    算標準。
五、末按共同犯罪行為，應由共犯各負全部責任，凡必須沒收之
    物，於共犯之判決均應為沒收之諭知（最高法院88年度臺上
    字第7099號判決意旨參照）。查扣案之鐵鉗1 把，係被告丁○○所有供被告丁○○及乙○○共同為本案2 件加重竊盜犯
    行所用之物，業據被告丁○○供承在卷（本院卷第36頁反面
    ），應依刑法第38條第1 項第2 款之規定，分別於各罪主文
    下宣告沒收。
據上論斷，應依刑事訴訟法第299 條第1 項前段、第273 條之1
第1 項，刑法第28條、第321 條第1 項第3 款、第47條第1 項、
第41條第1 項、第8 項、第51條第5 款、第38條第1 項第2 款，
判決如主文。
本案經檢察官傅克強到庭執行職務。
中    華    民    國    99    年    6     月    29    日
                  刑事第一庭    法  官  陳美利
以上正本證明與原本無異。
如不服本判決應於收受判決後10日內向本院提出上訴書狀，並應
敘述具體理由；其未敘述上訴理由者，應於上訴期間屆滿後20日
內向本院補提理由書（均須按他造當事人之人數附繕本）。「切
勿逕送上級法院」。
                                書記官  王秀如
中    華    民    國    99    年    6     月    29    日
附錄本案論罪科刑法條：
中華民國刑法第321條
（加重竊盜罪）
犯竊盜罪而有左列情形之一者，處 6 月以上、 5 年以下有期徒
刑：
一、於夜間侵入住宅或有人居住之建築物、船艦或隱匿其內而犯
    之者。
二、毀越門扇、牆垣或其他安全設備而犯之者。
三、攜帶兇器而犯之者。
四、結夥三人以上而犯之者。
五、乘火災、水災或其他災害之際而犯之者。
六、在車站或埠頭而犯之者。
前項之未遂犯罰之。

司法院資訊處製作；財團法人民間司法改革基金會備份。
